臺灣板橋地方法院刑事判決　　　　　　 100年度簡上字第57號
上　訴　人
即　被　告　林金志
上列上訴人即被告因妨害名譽案件，不服本院中華民國99年12月
9 日99年度簡字第8858號第一審判決（聲請簡易判決處刑案號：
臺灣板橋地方法院檢察署99年度偵字第24977 號），提起上訴，
嗣因被告就被訴事實為有罪之陳述，本院管轄之第二審合議庭改
依簡式審判程序判決如下：
    主  文
上訴駁回。
    事實及理由
一、按本件上訴人即被告林金志係犯死刑、無期徒刑、最輕本刑
    為3 年以上有期徒刑以外之罪，其於準備程序就被訴事實為
    有罪之陳述，經法官告知簡式審判程序之旨，並聽取其與檢
    察官之意見後，本院認無不得或不宜改依簡式審判程序進行
    之處，爰依刑事訴訟法第455 條之1 第3 項、第364 條、第
    273 條之1 第1 項，裁定本件改依簡式審判程序進行，合先
    敘明。
二、本案經本院審理結果，認原審以被告林金志係犯刑法第310
    條第2 項之散布文字誹謗罪，且先後二次所為犯意各別，行
    為互異，應予分論併罰，遂引用刑事訴訟法第449 條第1 項
    前段、第3 項、第454 條第2 項、刑法第310 條第2 項、第
    51條第6 款、第41條第1 項前段、刑法施行法第1 條之1 第
    1 項、第2 項前段，逕以簡易判決處刑，量處被告二罪均拘
    役30日，如易科罰金，各以新台幣（下同）1 千元折算1 日
    ，再定其應執行刑為拘役50日，並諭知同上之易科罰金折算
    標準，認事用法及量刑均無不當，應予維持，並引用原審判
    決書記載之事實、證據及理由（詳如附件）。
三、被告上訴意旨略以：被告承認犯行，但沒有資力繳納易科罰
    金。被告家中尚有父親及二名幼兒要養，且被告是因為不甘
    心被告訴人欺騙感情，才會這樣做，被告也知道這樣做是不
    對的。爰請撤銷原判決，對被告從輕量刑云云。
四、按量刑輕重，屬於事實審法院得依職權自由裁量之事項，苟
    其量刑已以行為人之責任為基礎，並斟酌刑法第57條各款所
    列情狀，在未逾越法定刑度之下，酌量科刑，無偏執一端而
    有明顯失出或失入之情形，自不得指為不當或違法。本件原
    審審酌被告僅因細故，不思依循理性方式處理，即在網路上
    散布毀損告訴人程寒竹名譽之文字，使其人格遭受貶抑，告
    訴人之聲譽因之受有減損，兼衡被告犯罪之動機、目的、犯
    後態度，且迄未與告訴人達成和解等一切情狀，酌情量處如
    主文所示之刑，並定應執行之刑，復各諭知易科罰金之折算
    標準。經核原審業已參酌本件量刑上所應參酌之各項情狀，
    而在被告所為犯行之責任基礎下科刑，認事用法尚無不合，
    量刑亦難遽認失入，是以被告上訴意旨請求從輕量刑，指摘
    原審量刑過重云云，自無足取。
五、綜上所述，被告執詞提起上訴，指摘原審判決量刑過重云云
    ，洵屬無據，應予駁回。
據上論斷，依刑事訴訟法第455 條之1 第3 項、第368 條、第36
4 條、第273 條之1 第1 項、第373 條，判決如主文。
本案經檢察官陳怡親到庭執行職務。
中    華    民    國   100    年    3     月    31    日
                  刑事第十七庭  審判長法官  陳信旗
                                      法官  俞秀美
                                      法官  劉正偉
以上正本證明與原本無異
本判決不得上訴。
                                      書記官  陳金鳳
中    華    民    國  100     年    4     月    1      日